{"present": {"1 Singular": {"Affirmative": "c\u00e1inim", "Question": "an gc\u00e1inim?", "Negative": "n\u00ed ch\u00e1inim"}, "2 Singular": {"Affirmative": "c\u00e1ineann t\u00fa", "Question": "an gc\u00e1ineann t\u00fa?", "Negative": "n\u00ed ch\u00e1ineann t\u00fa"}, "3 Singular": {"Male": {"Affirmative": "c\u00e1ineann s\u00e9", "Question": "an gc\u00e1ineann s\u00e9?", "Negative": "n\u00ed ch\u00e1ineann s\u00e9"}, "Female": {"Affirmative": "c\u00e1ineann s\u00ed", "Question": "an gc\u00e1ineann s\u00ed?", "Negative": "n\u00ed ch\u00e1ineann s\u00ed"}}, "1 Plural": {"Compressed": {"Affirmative": "c\u00e1inimid", "Question": "an gc\u00e1inimid?", "Negative": "n\u00ed ch\u00e1inimid"}, "Extended": {"Affirmative": "c\u00e1ineann muid", "Question": "an gc\u00e1ineann muid?", "Negative": "n\u00ed ch\u00e1ineann muid"}}, "2 Plural": {"Affirmative": "c\u00e1ineann sibh", "Question": "an gc\u00e1ineann sibh?", "Negative": "n\u00ed ch\u00e1ineann sibh"}, "3 Plural": {"Affirmative": "c\u00e1ineann siad", "Question": "an gc\u00e1ineann siad?", "Negative": "n\u00ed ch\u00e1ineann siad"}, "Passive": {"Affirmative": "c\u00e1intear", "Question": "an gc\u00e1intear?", "Negative": "n\u00ed ch\u00e1intear"}}, "future": {"1 Singular": {"Affirmative": "c\u00e1infidh m\u00e9", "Question": "an gc\u00e1infidh m\u00e9?", "Negative": "n\u00ed ch\u00e1infidh m\u00e9"}, "2 Singular": {"Affirmative": "c\u00e1infidh t\u00fa", "Question": "an gc\u00e1infidh t\u00fa?", "Negative": "n\u00ed ch\u00e1infidh t\u00fa"}, "3 Singular": {"Male": {"Affirmative": "c\u00e1infidh s\u00e9", "Question": "an gc\u00e1infidh s\u00e9?", "Negative": "n\u00ed ch\u00e1infidh s\u00e9"}, "Female": {"Affirmative": "c\u00e1infidh s\u00ed", "Question": "an gc\u00e1infidh s\u00ed?", "Negative": "n\u00ed ch\u00e1infidh s\u00ed"}}, "1 Plural": {"Compressed": {"Affirmative": "c\u00e1infimid", "Question": "an gc\u00e1infimid?", "Negative": "n\u00ed ch\u00e1infimid"}, "Extended": {"Affirmative": "c\u00e1infidh muid", "Question": "an gc\u00e1infidh muid?", "Negative": "n\u00ed ch\u00e1infidh muid"}}, "2 Plural": {"Affirmative": "c\u00e1infidh sibh", "Question": "an gc\u00e1infidh sibh?", "Negative": "n\u00ed ch\u00e1infidh sibh"}, "3 Plural": {"Affirmative": "c\u00e1infidh siad", "Question": "an gc\u00e1infidh siad?", "Negative": "n\u00ed ch\u00e1infidh siad"}, "Passive": {"Affirmative": "c\u00e1infear", "Question": "an gc\u00e1infear?", "Negative": "n\u00ed ch\u00e1infear"}}, "past": {"1 Singular": {"Affirmative": "ch\u00e1in m\u00e9", "Question": "ar ch\u00e1in m\u00e9?", "Negative": "n\u00edor ch\u00e1in m\u00e9"}, "2 Singular": {"Affirmative": "ch\u00e1in t\u00fa", "Question": "ar ch\u00e1in t\u00fa?", "Negative": "n\u00edor ch\u00e1in t\u00fa"}, "3 Singular": {"Male": {"Affirmative": "ch\u00e1in s\u00e9", "Question": "ar ch\u00e1in s\u00e9?", "Negative": "n\u00edor ch\u00e1in s\u00e9"}, "Female": {"Affirmative": "ch\u00e1in s\u00ed", "Question": "ar ch\u00e1in s\u00ed?", "Negative": "n\u00edor ch\u00e1in s\u00ed"}}, "1 Plural": {"Compressed": {"Affirmative": "ch\u00e1ineamar", "Question": "ar ch\u00e1ineamar?", "Negative": "n\u00edor ch\u00e1ineamar"}, "Extended": {"Affirmative": "ch\u00e1in muid", "Question": "ar ch\u00e1in muid?", "Negative": "n\u00edor ch\u00e1in muid"}}, "2 Plural": {"Affirmative": "ch\u00e1in sibh", "Question": "ar ch\u00e1in sibh?", "Negative": "n\u00edor ch\u00e1in sibh"}, "3 Plural": {"Compressed": {"Affirmative": "ch\u00e1in siad", "Question": "ar ch\u00e1in siad?", "Negative": "n\u00edor ch\u00e1in siad"}, "Extended": {"Affirmative": "ch\u00e1ineadar", "Question": "ar ch\u00e1ineadar?", "Negative": "n\u00edor ch\u00e1ineadar"}}, "Passive": {"Affirmative": "c\u00e1ineadh", "Question": "ar c\u00e1ineadh?", "Negative": "n\u00edor c\u00e1ineadh"}}, "condi": {"1 Singular": {"Affirmative": "ch\u00e1infinn", "Question": "an gc\u00e1infinn?", "Negative": "n\u00ed ch\u00e1infinn"}, "2 Singular": {"Affirmative": "ch\u00e1infe\u00e1", "Question": "an gc\u00e1infe\u00e1?", "Negative": "n\u00ed ch\u00e1infe\u00e1"}, "3 Singular": {"Male": {"Affirmative": "ch\u00e1infeadh s\u00e9", "Question": "an gc\u00e1infeadh s\u00e9?", "Negative": "n\u00ed ch\u00e1infeadh s\u00e9"}, "Female": {"Affirmative": "ch\u00e1infeadh s\u00ed", "Question": "an gc\u00e1infeadh s\u00ed?", "Negative": "n\u00ed ch\u00e1infeadh s\u00ed"}}, "1 Plural": {"Compressed": {"Affirmative": "ch\u00e1infimis", "Question": "an gc\u00e1infimis?", "Negative": "n\u00ed ch\u00e1infimis"}, "Extended": {"Affirmative": "ch\u00e1infeadh muid", "Question": "an gc\u00e1infeadh muid?", "Negative": "n\u00ed ch\u00e1infeadh muid"}}, "2 Plural": {"Affirmative": "ch\u00e1infeadh sibh", "Question": "an gc\u00e1infeadh sibh?", "Negative": "n\u00ed ch\u00e1infeadh sibh"}, "3 Plural": {"Compressed": {"Affirmative": "ch\u00e1infid\u00eds", "Question": "an gc\u00e1infid\u00eds?", "Negative": "n\u00ed ch\u00e1infid\u00eds"}, "Extended": {"Affirmative": "ch\u00e1infeadh siad", "Question": "an gc\u00e1infeadh siad?", "Negative": "n\u00ed ch\u00e1infeadh siad"}}, "Passive": {"Affirmative": "ch\u00e1inf\u00ed", "Question": "an gc\u00e1inf\u00ed?", "Negative": "n\u00ed ch\u00e1inf\u00ed"}}, "imper": {"1 Singular": {"Affirmative": "c\u00e1inim!", "Negative": "n\u00e1 c\u00e1inim!"}, "2 Singular": {"Affirmative": "c\u00e1in!", "Negative": "n\u00e1 c\u00e1in!"}, "3 Singular": {"Male": {"Affirmative": "c\u00e1ineadh s\u00e9!", "Negative": "n\u00e1 c\u00e1ineadh s\u00e9!"}, "Female": {"Affirmative": "c\u00e1ineadh s\u00ed!", "Negative": "n\u00e1 c\u00e1ineadh s\u00ed!"}}, "1 Plural": {"Compressed": {"Affirmative": "c\u00e1inimis!", "Negative": "n\u00e1 c\u00e1inimis!"}, "Extended": {"Affirmative": "c\u00e1ineadh muid!", "Negative": "n\u00e1 c\u00e1ineadh muid!"}}, "2 Plural": {"Affirmative": "c\u00e1inig\u00ed!", "Negative": "n\u00e1 c\u00e1inig\u00ed!"}, "3 Plural": {"Compressed": {"Affirmative": "c\u00e1inid\u00eds!", "Negative": "n\u00e1 c\u00e1inid\u00eds!"}, "Extended": {"Affirmative": "c\u00e1ineadh siad!", "Negative": "n\u00e1 c\u00e1ineadh siad!"}}, "Passive": {"Affirmative": "c\u00e1intear!", "Negative": "n\u00e1 c\u00e1intear!"}}, "pastConti": {"1 Singular": {"Affirmative": "ch\u00e1ininn", "Question": "an gc\u00e1ininn?", "Negative": "n\u00ed ch\u00e1ininn"}, "2 Singular": {"Affirmative": "ch\u00e1inte\u00e1", "Question": "an gc\u00e1inte\u00e1?", "Negative": "n\u00ed ch\u00e1inte\u00e1"}, "3 Singular": {"Male": {"Affirmative": "ch\u00e1ineadh s\u00e9", "Question": "an gc\u00e1ineadh s\u00e9?", "Negative": "n\u00ed ch\u00e1ineadh s\u00e9"}, "Female": {"Affirmative": "ch\u00e1ineadh s\u00ed", "Question": "an gc\u00e1ineadh s\u00ed?", "Negative": "n\u00ed ch\u00e1ineadh s\u00ed"}}, "1 Plural": {"Compressed": {"Affirmative": "ch\u00e1inimis", "Question": "an gc\u00e1inimis?", "Negative": "n\u00ed ch\u00e1inimis"}, "Extended": {"Affirmative": "ch\u00e1ineadh muid", "Question": "an gc\u00e1ineadh muid?", "Negative": "n\u00ed ch\u00e1ineadh muid"}}, "2 Plural": {"Affirmative": "ch\u00e1ineadh sibh", "Question": "an gc\u00e1ineadh sibh?", "Negative": "n\u00ed ch\u00e1ineadh sibh"}, "3 Plural": {"Compressed": {"Affirmative": "ch\u00e1inid\u00eds", "Question": "an gc\u00e1inid\u00eds?", "Negative": "n\u00ed ch\u00e1inid\u00eds"}, "Extended": {"Affirmative": "ch\u00e1ineadh siad", "Question": "an gc\u00e1ineadh siad?", "Negative": "n\u00ed ch\u00e1ineadh siad"}}, "Passive": {"Affirmative": "ch\u00e1int\u00ed", "Question": "an gc\u00e1int\u00ed?", "Negative": "n\u00ed ch\u00e1int\u00ed"}}, "subj": {"1 Singular": {"Affirmative": "go gc\u00e1ine m\u00e9", "Negative": "n\u00e1r ch\u00e1ine m\u00e9"}, "2 Singular": {"Affirmative": "go gc\u00e1ine t\u00fa", "Negative": "n\u00e1r ch\u00e1ine t\u00fa"}, "3 Singular": {"Male": {"Affirmative": "go gc\u00e1ine s\u00e9", "Negative": "n\u00e1r ch\u00e1ine s\u00e9"}, "Female": {"Affirmative": "go gc\u00e1ine s\u00ed", "Negative": "n\u00e1r ch\u00e1ine s\u00ed"}}, "1 Plural": {"Compressed": {"Affirmative": "go gc\u00e1inimid", "Negative": "n\u00e1r ch\u00e1inimid"}, "Extended": {"Affirmative": "go gc\u00e1ine muid", "Negative": "n\u00e1r ch\u00e1ine muid"}}, "2 Plural": {"Affirmative": "go gc\u00e1ine sibh", "Negative": "n\u00e1r ch\u00e1ine sibh"}, "3 Plural": {"Affirmative": "go gc\u00e1ine siad", "Negative": "n\u00e1r ch\u00e1ine siad"}, "Passive": {"Affirmative": "go gc\u00e1intear", "Negative": "n\u00e1r ch\u00e1intear"}}, "verbal noun": "c\u00e1ineadh", "verbal adjective": "c\u00e1inte"}